【裁判字號】    92,易,1525
【裁判日期】    920821
【裁判案由】    電子遊戲場業管理條例
【裁判全文】
臺灣板橋地方法院刑事判決                        九十二年度易字第一五二五號
    公  訴  人  臺灣板橋地方法院檢察署檢察官
    被      告  甲○○
右列被告因違反電子遊戲場業管理條例案件，經檢察官提起公訴（九十二年度偵字第
五三七六號），本院判決如左：
    主  文
甲○○違反未依電子遊戲場業管理條例之規定辦理營利事業登記，不得經營電子遊戲
場業之規定，處有期徒刑參月，如易科罰金，以參佰元折算壹日。
    事  實
一、甲○○係設址於臺北縣永和市○○路三九三號一樓「蝴蝶谷複合式餐飲有限公司
    」（下稱蝴蝶谷公司）之負責人【按：原設址登記為臺北縣永和市○○路○段一
    二二號一樓，嗣於民國九十一年六月二十四日經臺北縣永和市戶政事務所准予門
    牌申請合併為上址】，其明知該公司未依電子遊戲場業管理條例規定辦理營利事
    業登記，不得經營電子遊戲場業之規定，竟於九十二年二月間某日至十八日止，
    在上址擺設電子遊戲機具四十二台【七靶射擊機三十六台、超級八線六台】，供
    不特定人把玩，而經營電子遊戲場業，嗣經警分別於九十二年二月十六、十八日
    二次臨檢查獲，因悉上情。
二、案經臺北縣政府移由臺灣板橋地方法院檢察署檢察官偵查起訴。
    理  由
一、訊據被告甲○○矢口否認右犯行，辯稱以：其僅係名義負責人，租給別人經營，
    但不知何人經營，亦不知現場經營情況等云云。經查：
    (一)、警方於上開時、地查獲有未依電子遊戲場業管理條例規定辦理營利事業登記
        ，而經營電子遊戲場業之事實，有卷附臺北縣政府警察局永和分局永和派出
        所九十二年二月十六日、同年月十八日之臨檢現場紀錄影本二份足參；
    (二)、被告甲○○為蝴蝶谷公司之董事暨登記負責人，有經濟部中部辦公室有限公
        司變更登記表、董事、股東名單影本一份及臺北縣政府北縣商聯乙字第○九
        ○○六三八一之一號營利事業登記證影本一份、營利事業登記抄本一份在卷
        足佐（見九十二年度偵字第五三七六號卷第二十頁至二十六頁）。而依前開
        登記資料，蝴蝶谷公司登記營業項目範圍為：餐館業、食品飲料零售業、飲
        料店業、視聽歌唱業、菸酒零售業、遊樂園業、玩具、娛樂用品批發業（零
        售業）、鐘錶批發業、其他機械器具批發業【零售業】（自動販賣機）、照
        相器材批發（零售）業等等，並無電子遊戲場業一項，是該公司既未向主管
        機關申請取得經營電子遊戲場業之許可，自不得經營電子遊戲場業，甚明；
    (三)、被告供稱以：「．．．（現場何以查獲電子遊戲機？）我不清楚。（對於偵
        卷縣府函、永和分局函、現場紀錄有何意見？【提示並告以要旨】）是有紀
        錄；我都沒有在那邊。四月份我賣給我哥哥。．．．」（見本院九十二年六
        月九日訊問筆錄）、「那是別人在經營，我不曉得是誰，公司負責人登記我
        的名字，我有租給別人經營。．．．（對於永和分局臨檢紀錄有何意見【提
        示並告以要旨】）我沒有話說，地點沒有錯。（有無因本案被處罰鍰？）今
        年二月被縣政府罰了三十萬，是聽股東所講的。（被查獲的機台現在何處？
        ）我不是現場負責人，我只是投資而已，我是董事。．．．」（見本院九十
        二年八月十三日審判筆錄）等語，是知被告自承確有經警於犯罪事實欄所述
        之時、地查獲違反電子遊戲場業管理條例情事，惟辯稱以：其並非現場負責
        人，亦不知現場經營情況云云。然查：
      1.被告偵查中陳以：「．．．，我是董事，我平時不在那。但有時會去巡店，
        ．．．。（永和市○○路三九三號一樓經營內容？）是複合式餐飲。（九十
        二年二月時有無設機台？），除設機台外尚有樂透彩，目前只剩樂透彩。．
        ．．（三九三號一、二樓及地下一樓經營性質？）地下一樓是卡啦ＯＫ，一
        樓則是唐嘉良負責之遊樂場，二樓那時也是遊樂場，我是指九十二年二月時
        。．．．（見九十二年度偵字第五三七六號卷第十四頁反面至十五頁）」等
        語，準此，被告既已為巡視所營業務之舉，則其對九十二年二月間之經營詳
        情當知之甚稔，故基於公司經營理念，其身為公司負責人（公司法第八條參
        照）而為業務巡查，進而得認其業務經營態樣，要堪確信，實難諉責。
      2.承前所述，警方於前開處所查獲擺設電子遊戲機之事實為被告所不否認，其
        更自承已得悉今年（九十二年）二月臺北縣政府因本案而處以行政罰鍰新臺
        幣三十萬元（見本院九十二年八月十三日審判筆錄），則被告已可經由巡視
        營業處所而實質了解經營事項之內容，要無疑義，是如上被告所辯，顯屬飾
        卸，為不足採。據上，本案事證明確，被告犯行，足以認定。
三、核被告甲○○所為，係違反電子遊戲場業管理條例第十五條之規定，應論以同條
    例第二十二條之罪。又被告甲○○雖有多日擺放電子遊戲機之行為，惟其係基於
    一經營電子遊戲場業之意思而為，僅應論以包括性之一罪，無刑法第五十六條連
    續犯之適用。爰審酌被告素行，犯罪動機、目的，未據申請辦理登記所為影響主
    管機關之商業控管，犯罪後態度暨綜合偵審程序進行中之一切情狀等，量處如主
    文所示之刑，並諭知易科罰金之折算標準。
四、至現場查獲之電子遊戲機四十二台【計七靶射擊機三十六台、超級八線六台】，
    雖為犯罪所用之物，然該等機具如前所述，充其所及應認僅係蝴蝶谷公司所有，
    並無證據證明係被告（自然人）所有，應不予宣告沒收，附此敘明。
據上論斷，應依刑事訴訟法第二百九十九條第一項前段，電子遊戲場業管理條例第十
五條、第二十二條，刑法第十一條前段、第四十一條第一項前段，罰金罰鍰提高標準
條例第二條，判決如主文。
本案經檢察官陳孟黎到庭執行職務
中      華      民      國      九十二     年     八    月     二十一   日
                                  臺灣板橋地方法院刑事第六庭
                                      法  官  黎錦福
右正本證明與原本無異。
如不服本判決，應於判決送達後十日內向本院提出上訴狀 (應附繕本) ，上訴於臺灣
高等法院。
                                      書記官  蔡麗春
中      華      民      國      九十二     年     八    月     二十一   日
附錄本案論罪科刑法條全文
電子遊戲場業管理條例第十五條：
未依本條例規定辦理營利事業登記者，不得經營電子遊戲場業。
電子遊戲場業管理條例第二十二條：
違反第十五條規定者，處行為人一年以下有期徒刑、拘役或科或併科新臺幣五十萬元
以上二百五十萬元以下罰金。


司法院資訊處製作；財團法人民間司法改革基金會備份。
